臺灣臺南地方法院民事裁定
111年度聲字第199號
聲  請  人  許哲瑋  



相  對  人  華南商業銀行股份有限公司

法定代理人  張雲鵬  
上列當事人間聲請停止執行事件，本院裁定如下：
    主  文
聲請人供擔保新臺幣1,459,154元後，本院111年度司執字第8809
3號給付借款強制執行事件之強制執行程序，於本院111年度補字
第993號債務人異議之訴事件判決確定、和解或撤回起訴前應暫
予停止。
    理  由
一、本件聲請意旨以：相對人向本院聲請對聲請人強制執行，且
    已預訂於民國111年12月6日進行拍賣，惟聲請人業已對相對
    人提起債務人異議之訴，爰依強制執行法第18條規定，聲請
    裁定擔保，為停止強制執行之裁定等語。
二、按有回復原狀之聲請，或提起再審或異議之訴，或對於和解
    為繼續審判之請求，或提起宣告調解無效之訴、撤銷調解之
    訴，或對於許可強制執行之裁定提起抗告時，法院因必要情
    形或依聲請定相當並確實之擔保，得為停止強制執行之裁定
    。強制執行法第18條第2項定有明文。復按法院依強制執行
    法第18條第2項定擔保金額而准許停止強制執行之裁定者，
    該項擔保係備供債權人因停止執行所受損害之賠償，其數額
    應依標的物停止執行後，債權人未能即時受償或利用該標的
    物所受之損害額，或其因另供擔保強制執行所受之損害額定
    之，非以標的物之價值或其債權額為依據（最高法院91年度
    台抗字第429號裁判意旨參照）。
三、經查相對人持臺灣嘉義地方法院核發之債權憑證（下稱系爭
    債權憑證），對聲請人及其他債務人向本院聲請強制執行，
    經本院111年度司執字第88093號給付借款強制執行事件（下
    稱系爭執行事件）受理，聲請人遭強制執行之不動產已定於
    111年12月6日進行第一次公開拍賣，惟聲請人已對相對人提
    起債務人異議之訴，經本院111年度補字第993 號債務人異
    議之訴事件受理等情，有聲請人提出之本院民事執行處通知
    影本1件在卷可稽，且經本院依職權調閱系爭執行事件、本
    院111年度補字第993號債務人異議之訴事件卷宗查對屬實，
    是相對人對聲請人之財產請求強制執行程序若不停止，將來
    恐有難以回復執行前狀態之虞，參照前揭規定，聲請人聲請
    供擔保停止執行，與法律相符，應予准許。
四、為確保相對人因聲請人聲請停止強制執行不當可能遭受之損
    害得獲賠償，並兼顧兩造之權益，本院審酌相對人憑系爭債
    權憑證聲請執行之金額為新臺幣4,177,800元及美金81,857.
    2元與執行費，以臺灣銀行今日美金即期匯率1美金換算新臺
    幣（下同）31.235元計算，相對人於系爭執行事件聲請之債
    權額共6,734,610元（4,177,800＋81,857.2×31.235〈元以下
    四捨五入，下同〉＝6,734,610）；另聲請人遭強制執行之不
    動產於系爭執行事件經鑑價為13,076,000元，已逾相對人聲
    請強制執行之債權額乙節，亦經本院依職權查對系爭執行事
    件卷附之強制執行聲請狀、債權憑證及不動產鑑定報告書無
    誤，則擔保金之核定，應以聲請人提起異議訴訟期間，因聲
    請停止執行，相對人未能及時受償所受之損害為準。而本件
    債務人異議之訴之訴訟標的金額已逾150萬元，為得上訴三
    審案件，參考各級法院辦案期限實施要點規定，第一、二、
    三審通常程序審判案件之期限分別為1年4個月、2年、1年，
    則兩造間債務人異議之訴審理期限共4年4個月，為相對人遲
    延受償之期間，故相對人可能遭受損害為無法即時因強制執
    行滿足其債權期間所受相當於法定利息之損失，則聲請人聲
    請停止執行所應提供擔保金，應以相對人請求之執行債權6,
    734,610元，按週年利率5％計算4年4個月相當於利息之損害
    為1,459,154元【計算方式為：6,734,610元×5％×（4年＋4/12
    ）＝1,459,154元】，爰以此為相對人因停止執行不能即時受
    償之損害額，命聲請人供上開金額之擔保後，裁定如主文。
五、依強制執行法第18條第2 項，裁定如主文。
中　　華　　民　　國　　111 　年　　11　　月　　22　　日
                  民事第五庭  法  官　林雯娟
上列正本證明與原本無異。
如不服本裁定，得於收受裁定正本後10日內向本院提出抗告狀，
並繳納抗告裁判費新臺幣1,000元整。
中　　華　　民　　國　　111 　年　　11　　月　　22　　日
                              書記官  朱烈稽